---
title: "CUIDADOS Y ATENCIÓN SANITARIA A LA POBLACIÓN CON DIABETES EN (nombre de la CCAA)"
editor: source
lang: es
author: Grupo de Investigación en Ciencia de Datos para Servicios y Políticas de Salud, Instituto Aragonés de Ciencias de la Salud (IACS), Instituto de Investigación Sanitaria de Aragón (IIS). 
#date: 
format: 
  html:
    embed-resources: true
    toc: true
    toc-depth: 5
    highlight-style: pygments
    code-fold: true
    html-math-method: katex
execute: 
  echo: false
  warning: false
  cache: false
---
```{css, echo = FALSE}
.justify {
  text-align: justify !important
}
```

::: {.callout-tip appearance="simple"}
Más información disponible en [AtlasVPM diabetes](https://cienciadedatosysalud.org/atlas/diabetes/)

:::

```{r}
#| label: load libraries

library(readxl)
library(dplyr)
library(Hmisc)
library(epoxy)
library(reshape2)
library(ggtext)
library(ggplot2)
library(tidyr)
library(plotly)
library(patchwork)
# set relative datapath
path <- '../inputs/your_study_ccaa_folder/'

# not show in scientific notation
options(scipen = 999)
```

```{r}
#| label: read .xlsx

indicadores_nombres <- read_excel('../inputs/Indicadores_nombres.xlsx') %>% dplyr::select(`Indicadores cuidados en diabetes`, descripcion_) %>% 
  rename(descripcion = descripcion_)

```



## Cuidados a la población con diabetes (último año disponible)


```{r}
#| label: data_descr

tc_casos <- read_excel(paste0(path,'tc_casos_CCAA_2022.xls'))

```

::: {.callout-tip appearance="simple"}

```{epoxy}

En {tc_casos$year}, {tc_casos$casos_diab_pob} diabéticos mayores de 40 años ({round(tc_casos$tc_diab_pob,0)}% de la población mayor de 40) acudieron al menos una vez a su centro de salud en {tc_casos$CCAA}.

Obesidad y diabetes más frecuentes en población con rentas bajas.

```

:::


### Cuidados y control de diabetes en <span style='color:#a9a9a9;'>mujeres <span style='color:#050404;'>y <span style='color:#e6c87f;'>hombres <span style='color:#050404;'>(% personas con diabetes)

```{r}
#| label: perc_diab_bysex

indicadores_te <- data.frame(ind = c("te_hb_reg_DM","te_hb70_DM", "te_hb80_DM", "te_col_ctrl_DM", "te_alb_ctrl_DM", "te_fo_reg_DM", "te_pie_reg_DM"),
                             descr = c("Registro de HbA1c","HbA1c <7%", 
                                "HbA1c <8%",
                                "Colesterol LDL<100mg/dl",
                                "Albuminuria<30 mg/día",
                                "Retinografía",
                                "Exploración pie diabético"))

te_personas_diabetes <- read_excel(paste0(path,'H_M_CASOS_TE_CCAA.xls')) %>% dplyr::select(SEX,indicadores_te$ind) %>% mutate_if(is.numeric, round, digits = 2)


te_personas_diabetes <- te_personas_diabetes %>% melt(id = 'SEX')
te_personas_diabetes <- left_join(x=te_personas_diabetes, y = indicadores_te, by = c("variable" = "ind"))
te_personas_diabetes$SEX <- factor(te_personas_diabetes$SEX, levels = c("M", "H"))
nudge_fun <- function(df){
  ifelse(df$SEX == "H", -(sd(df$value)), sd(df$value))
}

te_personas_diabetes %>% 
    mutate(
    value = ifelse(SEX=="H", value*(1), value*-1), 
    share = paste0(abs(round(value,0)), "%")
  ) %>% 
  ggplot(aes(x = value, y=reorder(descr,abs(value)), label = share)) +
  geom_col(aes(fill=SEX)) +
  geom_text(aes(label = share),
            position = position_nudge(x = nudge_fun(te_personas_diabetes)),
            size = 4, color = "#444444" 
  ) +
  scale_fill_manual(name = "Sexo", values=c("#a9a9a9","#e6c87f")) +
labs(
    title = "",
    x = "", y = ""
  ) +
  theme(title = element_text(size = 12), panel.background = element_blank(),axis.line = element_blank(),axis.title = element_text(size = 10), axis.text.y = element_text(size = 10), axis.text.x = element_blank(), legend.position = "none", legend.justification = "center",legend.text = element_text(size = 10),
        axis.ticks = element_blank())


rm(te_personas_diabetes)
```

### Complicaciones de la diabetes en <span style='color:#a9a9a9;'>mujeres <span style='color:#050404;'>y <span style='color:#e6c87f;'>hombres <span style='color:#050404;'>(casos/1000 personas con diabetes)

```{r}
#| label: complications_bysex

indicadores_complicaciones <- data.frame(ind = c("te_retino_DM","te_amp_DM", "te_iam_DM", "te_ictus_DM", "te_complic_DM", "te_angina_DM", "te_icc_DM"),
                             descr = c("Retinopatía","Amputaciones", 
                                "Infarto agudo de miocardio",
                                "Ictus",
                                "Complicaciones agudas de la diabetes",
                                "Angina",
                                "Insuficiencia cardiaca congestiva"))

complicaciones_personas_diabetes <- read_excel(paste0(path,'H_M_CASOS_TE_CCAA.xls')) %>% dplyr::select(SEX,indicadores_complicaciones$ind) %>% mutate_if(is.numeric, round, digits = 2)


complicaciones_personas_diabetes <- complicaciones_personas_diabetes %>% melt(id = 'SEX')
complicaciones_personas_diabetes <- left_join(x=complicaciones_personas_diabetes, y = indicadores_complicaciones, by = c("variable" = "ind"))
complicaciones_personas_diabetes$SEX <- factor(complicaciones_personas_diabetes$SEX, levels = c("M", "H"))
nudge_fun_ret <- function(df){
  ifelse(df$SEX == "H", -(sd(df$value))-1.5, sd(df$value)+1.5)
}
nudge_fun_otros <- function(df){
  ifelse(df$SEX == "H", -0.1,-0.2)
}

retino <- complicaciones_personas_diabetes %>% 
    mutate(
    value = ifelse(SEX=="H", value*(1), value*-1), 
    share = paste0(abs(round(value,1)))
  ) %>% filter(variable %in% 'te_retino_DM') %>% 
  ggplot(aes(x = value , y=descr, label = share)) +
  geom_col(aes(fill=SEX), width = 0.3) +
  geom_text(aes(label = share),
            position = position_nudge(x = nudge_fun_ret(complicaciones_personas_diabetes)),
            size = 4, color = "#444444" 
  ) +
  scale_fill_manual(name = "Sexo", values=c("#a9a9a9","#E8D794")) +
labs(
    title = "",
    x = "", y = ""
  ) +
  theme(title = element_text(size = 12), panel.background = element_blank(),axis.line = element_blank(),axis.title = element_text(size = 10), axis.text.y = element_text(size = 10), axis.text.x = element_blank(), legend.position = "none", legend.justification = "center",legend.text = element_text(size = 10),
        axis.ticks = element_blank())

otros_hospitalizaciones <- complicaciones_personas_diabetes %>% 
    mutate(
    value = ifelse(SEX=="H", value*(1), value*-1), 
    share = paste0(abs(round(value,1)))
  ) %>% filter(variable %nin% 'te_retino_DM') %>% 
  ggplot(aes(x = value, y=reorder(descr,abs(value)), label = share)) +
  geom_col(aes(fill=SEX),width = 0.9) +
  geom_text(aes(label = share),
            position = position_nudge(x = nudge_fun_otros(complicaciones_personas_diabetes)),
            size = 4, color = "#444444" 
  ) +
  scale_fill_manual(name = "Sexo", values=c("#a9a9a9","#E8D794")) +
labs(
    title = "",
    x = "", y = ""
  ) +
  theme(title = element_text(size = 12), panel.background = element_blank(),axis.line = element_blank(),axis.title = element_text(size = 10), axis.text.y = element_text(size = 10), axis.text.x = element_blank(), legend.position = "none", legend.justification = "center",legend.text = element_text(size = 10),
        axis.ticks = element_blank())


```



::: {.panel-tabset}
#### Retinopatía

```{r}
#| label: retino
retino
```

#### Hospitalizaciones

```{r}
#| label: hospitalisations
otros_hospitalizaciones
```

:::


### Evolución temporal


```{r}
data_ts <- read_excel(paste0(path,'TASA_MEDIA_ST_14_22_REPORT.xlsx'))
```


#### Indicadores contextuales (%)

```{r}
#| label: ev_ind_contex
indicadores_contextuales <- data.frame(ind = c("diab_pob","obe_pob", "obe_DM", "cop_pob", "cop_DM", "mort_pob", "mort_DM"))
indicadores_contextuales <- left_join(indicadores_contextuales, indicadores_nombres , by = c('ind'="Indicadores cuidados en diabetes"))

df_indicadores_contextuales <- data_ts %>% dplyr::filter(indicador %in% indicadores_contextuales$ind) %>% mutate_if(is.numeric, round, digits = 2)

df_indicadores_contextuales <- df_indicadores_contextuales %>%  
  pivot_longer(!indicador, names_to = 'año', values_to = 'value')
df_indicadores_contextuales <- left_join(df_indicadores_contextuales, indicadores_contextuales, by = c("indicador"="ind"))

    plot <- ggplot(df_indicadores_contextuales ,aes(x = año, y=value, group = descripcion,  text = paste("Año:", año, "\n% personas con diabetes:", value))) + geom_point(aes(color = descripcion),size=0.5) +
  geom_line(aes(color = descripcion)) +
    labs(title = '',
       y = '',
       x = '',
       color=NULL) +
      theme(legend.position = 'bottom', legend.text = element_text(size=8.5), panel.background = element_blank())
        plot <- ggplotly(plot, tooltip = 'text') %>% 
  layout(title = list(text = paste0('',
                                    '<br>',
                                    '<sup>')),
         legend = list(orientation = "h", y = -0.5)) 

plot
rm(indicadores_contextuales)
rm(df_indicadores_contextuales)
```



#### Cuidados y resultados de cuidados en diabetes (% personas con diabetes)

```{r}
#| label: ev_results

ev_cuidados_resultados <- data.frame(ind = c("hb_reg_DM","ta_reg_DM", "col_reg_DM", "alb_reg_DM", "fo_reg_DM", "pie_reg_DM", "gripe_DM","IMC_reg_DM",
                                             "hb70_DM", "hb80_DM", "ta_ctrl_DM", "col_ctrl_DM", "alb_ctrl_DM"))
ev_cuidados_resultados <- left_join(ev_cuidados_resultados, indicadores_nombres , by = c('ind'="Indicadores cuidados en diabetes"))

df_ev_cuidados_resultados <- data_ts %>% dplyr::filter(indicador %in% ev_cuidados_resultados$ind) %>% mutate_if(is.numeric, round, digits = 2)

df_ev_cuidados_resultados <- df_ev_cuidados_resultados %>%  
  pivot_longer(!indicador, names_to = 'año', values_to = 'value')
df_ev_cuidados_resultados <- left_join(df_ev_cuidados_resultados, ev_cuidados_resultados, by = c("indicador"="ind"))

    plot <- ggplot(df_ev_cuidados_resultados ,aes(x = año, y=value, group = descripcion,  text = paste("Año:", año, "\n", descripcion, ': ',value))) + geom_point(aes(color = descripcion),size=0.5) +
  geom_line(aes(color = descripcion)) +
    labs(title = '',
       y = '',
       x = '',
       color=NULL) +
      theme(legend.position = 'bottom', legend.text = element_text(size=8.5), panel.background = element_blank())
        plot <- ggplotly(plot, tooltip = 'text') %>% 
  layout(title = list(text = paste0('',
                                    '<br>',
                                    '<sup>')),
         legend = list(orientation = "h", y = -0.5)) 

plot

rm(ev_cuidados_resultados)
rm(df_ev_cuidados_resultados)

```

#### Complicaciones (casos/1000 personas con diabetes)


```{r}
#| label: ev_complications


ev_complicaciones <- data.frame(ind = c("retino_DM","amp_DM", "amp_menor_DM", "amp_mayor_DM", "iam_DM", "ictus_DM", "complic_DM","angina_DM",
                                             "icc_DM", "tx_renal_DM"))
ev_complicaciones <- left_join(ev_complicaciones, indicadores_nombres , by = c('ind'="Indicadores cuidados en diabetes"))

df_ev_complicaciones <- data_ts %>% dplyr::filter(indicador %in% ev_complicaciones$ind) %>% mutate_if(is.numeric, round, digits = 2)

df_ev_complicaciones <- df_ev_complicaciones %>%  
  pivot_longer(!indicador, names_to = 'año', values_to = 'value')
df_ev_complicaciones <- left_join(df_ev_complicaciones, ev_complicaciones, by = c("indicador"="ind"))

plot_retino <- df_ev_complicaciones %>% filter(indicador %in% 'retino_DM') %>% 
      ggplot(aes(x = año, y=value, group = descripcion,  text = paste("Año:", año, "\n",descripcion,": ", value))) + geom_point(aes(color = descripcion),size=0.5) +
  geom_line(aes(color = descripcion)) +
    labs(title = '',
       y = '',
       x = '',
       color=NULL) +  
      theme(legend.position = 'bottom', legend.text = element_text(size=8.5), panel.background = element_blank())
        plot_retino <- ggplotly(plot_retino, tooltip = 'text') %>% 
  layout(title = list(text = paste0('',
                                    '<br>',
                                    '<sup>')),
         legend = list(orientation = "h", y = -0.5)) 
        
plot_hosp <- df_ev_complicaciones %>% filter(indicador %nin% 'retino_DM') %>% 
      ggplot(aes(x = año, y=value, group = descripcion,  text = paste("Año:", año, "\n",descripcion,": ", value))) + geom_point(aes(color = descripcion),size=0.5) +
  geom_line(aes(color = descripcion)) +
    labs(title = '',
       y = '',
       x = '',
       color=NULL) +  
      theme(legend.position = 'bottom', legend.text = element_text(size=8.5), panel.background = element_blank())
        plot_hosp <- ggplotly(plot_hosp, tooltip = 'text') %>% 
  layout(title = list(text = paste0('',
                                    '<br>',
                                    '<sup>')),
         legend = list(orientation = "h", y = -0.5)) 



rm(ev_complicaciones)
rm(df_ev_complicaciones)
rm(data_ts)
```



::: {.panel-tabset}
#### Retinopatía

```{r}
#| label: retino_st

plot_retino
```

#### Hospitalizaciones

```{r}
#| label: hospitalisations_st

plot_hosp
```

:::

## Prescripción farmacéutica en la población con diabetes (último año disponible)



### Porcentaje de personas con diabetes a los que se les prescribió los antidiabéticos más frecuentes


```{r}
#| label: pres_perc_antidiab
indicadores_antidiabeticos <- data.frame(ind = c("tc_metf","tc_idpp4", "tc_isglt2", "tc_insulina", "tc_glp1", "tc_repa_nate", "tc_sulf","tc_pio"),
                                         descr = c("Metformina", "iDPP4", "iSGLT2", "Insulina", "arGLP1", "Repa-Nate", "Sulfonilureas", "Pioglitazona"))

df_indicadores_antidiabeticos <- read_excel(paste0(path,'PRESCRIPCIÓN_CCAA_2022.xls')) %>% dplyr::select(CCAA,indicadores_antidiabeticos$ind) %>% mutate_if(is.numeric, round, digits = 2)

df_indicadores_antidiabeticos <- df_indicadores_antidiabeticos %>% melt(id = 'CCAA')
df_indicadores_antidiabeticos <- left_join(x=df_indicadores_antidiabeticos, y = indicadores_antidiabeticos, by = c("variable" = "ind"))

df_indicadores_antidiabeticos %>% 
  mutate(share = paste0(abs(round(value,1)), "%")) %>% 
  ggplot(aes(x = value, y=reorder(descr,value), label = share)) +
  geom_col(fill = '#e6c87f') +
  geom_text(aes(label = share), hjust = -0.1,
            size = 4, color = "#444444") + 
  xlim(c(0,max(df_indicadores_antidiabeticos$value,na.rm = TRUE)+10))+
labs(
    title = "",
    x = "", y = ""
  ) +
  theme(plot.title = element_text(hjust = 0.5),title = element_text(size = 12), panel.background = element_blank(),axis.line = element_blank(),axis.title = element_text(size = 10), axis.text.y = element_text(size = 10), axis.text.x = element_blank(), legend.position = "bottom", legend.justification = "center",legend.text = element_text(size = 10),
        axis.ticks = element_blank())

rm(df_indicadores_antidiabeticos)

df_indicadores_antidiabeticos <- read_excel(paste0(path,'PRESCRIPCIÓN_CCAA_H_M_2022.xls')) %>% dplyr::select(sexo,indicadores_antidiabeticos$ind) %>% mutate_if(is.numeric, round, digits = 2)

df_indicadores_antidiabeticos <- df_indicadores_antidiabeticos %>% pivot_longer(!sexo,names_to = 'indicador', values_to = 'value')
df_aux_h <- df_indicadores_antidiabeticos %>% filter(sexo %in% "Hombre") %>% dplyr::select(indicador,value) %>% rename(hombres = value)
df_aux_m <- df_indicadores_antidiabeticos %>% filter(sexo %in% "Mujer") %>% dplyr::select(indicador,value) %>% rename(mujeres = value)
df_indicadores_antidiabeticos <- left_join(df_aux_h,df_aux_m, by = "indicador")
rm(df_aux_h)
rm(df_aux_m)

df_indicadores_antidiabeticos <- left_join(x=df_indicadores_antidiabeticos, y = indicadores_antidiabeticos, by = c("indicador" = "ind"))
df_indicadores_antidiabeticos <- df_indicadores_antidiabeticos %>% 
  mutate(mayor = case_when(
    hombres > mujeres ~ 'hombres',
    mujeres > hombres ~ 'mujeres',
    mujeres == hombres ~ 'igual'
  ))

hombres <- df_indicadores_antidiabeticos %>% filter(mayor %in% 'hombres')
if(nrow(hombres)==0){
  hombres <- 'ningún indicador'
}else{
hombres <- paste0(hombres$descr, collapse=", ")
}
mujeres <- df_indicadores_antidiabeticos %>% filter(mayor %in% 'mujeres')
if(nrow(mujeres)==0){
  mujeres <- 'ningún indicador'
}else{
mujeres <- paste0(mujeres$descr, collapse=", ")
}

igual <- df_indicadores_antidiabeticos %>% filter(mayor %in% 'igual')
if(nrow(igual)==0){
  igual <- 'ningún indicador'
}else{
igual <- paste0(igual$descr, collapse=", ")
}


```

::: {.callout-tip appearance="simple"}

```{epoxy}
Mayor prescripción de {hombres} en hombres.

Mayor prescripción de {mujeres} en mujeres.
```

:::

### Prescripción con beneficio positivo en las comorbilidades del paciente con diabetes


```{r}
indicadores_prescripcion_beneficio <- data.frame(ind = c("tc_erc", "tc_ecv", "tc_icc"),
                                       descr = c("Personas con diabetes y enfermedad renal crónica",
                                                 "Personas con diabetes y enfermedad cardiovascular",
                                                 "Personas con diabetes e insuficiencia cardiaca congestiva"))
indicadores_prescripcion_beneficio_h_m <- data.frame(ind = c("tc_erc_isglt2_glp1", "tc_ecv_isglt2_glp1", "tc_icc_isglt2"),
                                       descr = c("Personas con diabetes y enfermedad renal crónica y prescripción de iSGLT2 o de agonistas GLP1",
                                                 "Personas con diabetes y enfermedad cardiovascular y prescripción de iSGLT2 o agonistas GLP1",
                                                 "Personas con diabetes e insuficiencia cardiaca congestiva y prescripción de iSGLT2"))

df_indicadores_antidiabeticos <- read_excel(paste0(path,'PRESCRIPCIÓN_CCAA_2022.xls')) %>% dplyr::select(CCAA,indicadores_prescripcion_beneficio$ind) %>% mutate_if(is.numeric, round, digits = 2)
df_indicadores_antidiabeticos <- df_indicadores_antidiabeticos %>% melt(id = 'CCAA')

df_indicadores_antidiabeticos <- left_join(x=df_indicadores_antidiabeticos, y = indicadores_prescripcion_beneficio, by = c("variable" = "ind"))


df_indicadores_antidiabeticos$label <- paste0(round(df_indicadores_antidiabeticos$value,0), " % ")

# plot <- list()
# circle_plot_function <- function(ind){
# df_indicadores_antidiabeticos_ <- df_indicadores_antidiabeticos %>% filter(variable %in% ind)
# df_indicadores_antidiabeticos_$color <- "#e6c87f"
# p <- rbind(df_indicadores_antidiabeticos_,df_indicadores_antidiabeticos_)
# p[2,'value'] <- 100-p[1,'value']
# p[2,'color'] <- "gray90"
# p$ymax = cumsum(p$value)
# p$ymin = c(0, head(p$ymax, n=-1))
# p_ <- ggplot(p, aes(ymax=ymax, ymin=ymin, xmax=4, xmin=3, fill = color)) +
#   geom_rect() +
#   geom_label(x=2, aes(y=0, label=label), fill = '#e6c87f', size=6) +
#   coord_polar(theta="y") +
#   xlim(c(2, 4)) +
#   labs(title= "")+
#   scale_fill_identity() +
#   theme_void() +
#   theme(legend.position = "none", plot.title = element_text(hjust = 0.7),title = element_text(size = 12))
# plot[[ind]] <- p_
# return(plot)
# }
# 
# plot_circle_percent <- lapply(indicadores_prescripcion_beneficio$ind, circle_plot_function)
# 



df_indicadores_antidiabeticos_h_m <- read_excel(paste0(path,'PRESCRIPCIÓN_CCAA_H_M_2022.xls')) %>% dplyr::select(sexo,indicadores_prescripcion_beneficio_h_m$ind) %>% mutate_if(is.numeric, round, digits = 2)

df_indicadores_antidiabeticos_h_m <- df_indicadores_antidiabeticos_h_m %>% melt(id = 'sexo')
df_indicadores_antidiabeticos_h_m <- left_join(x=df_indicadores_antidiabeticos_h_m, y = indicadores_prescripcion_beneficio_h_m, by = c("variable" = "ind"))
df_indicadores_antidiabeticos_h_m$sexo <- factor(df_indicadores_antidiabeticos_h_m$sexo, levels = c("Mujer", "Hombre"))
nudge_fun <- function(df){
  ifelse(df$sexo == "Hombre", -(sd(df$value))/4, sd(df$value)/4)
}

df_indicadores_antidiabeticos_h_m <- df_indicadores_antidiabeticos_h_m %>% 
    mutate(
    value = ifelse(sexo=="Hombre", value*(1), value*-1), 
    share = paste0(abs(round(value,0)), "%")
  )

plot <- list()
plot_h_m_precr_benefit_function <- function(ind){
df_indicadores_antidiabeticos_h_m_ <- df_indicadores_antidiabeticos_h_m %>% filter(variable %in% ind)
p <-  ggplot(data = df_indicadores_antidiabeticos_h_m_, aes(x = value, y=descr, label = share)) +
  geom_col(aes(fill=sexo), width = 0.3) +
  geom_text(aes(label = share),
            position = position_nudge(x = nudge_fun(df_indicadores_antidiabeticos_h_m)),
            size = 4, color = "#444444" 
  ) +
  scale_fill_manual(name = "Sexo", values=c("#a9a9a9","#e6c87f")) +
labs(x = "", y = ""
  ) +
  theme(
    plot.title = element_markdown(lineheight = 1.1, hjust = 0), title = element_text(size = 10), panel.background = element_blank(),axis.line = element_blank(),axis.title = element_text(size = 10), axis.text.y = element_blank(), axis.text.x = element_blank(), legend.position = "none", legend.justification = "center",legend.text = element_text(size = 10),
        axis.ticks = element_blank())
plot[[ind]] <- p
return(plot)
}
plot_h_m_precr_benefit <- lapply(indicadores_prescripcion_beneficio_h_m$ind, plot_h_m_precr_benefit_function)

rm(df_indicadores_antidiabeticos_h_m)
rm(indicadores_prescripcion_beneficio_h_m)
rm(indicadores_prescripcion_beneficio)



```


#### Personas con diabetes y enfermedad renal crónica
```{epoxy}
El {df_indicadores_antidiabeticos$label[1]} de las personas con diabetes tuvieron enfermedad renal crónica. 

```


##### Personas con diabetes y enfermedad renal crónica y prescripción de iSGLT2 o de agonistas GLP1 en <span style='color:#a9a9a9;'>mujeres <span style='color:#050404;'>y <span style='color:#e6c87f;'>hombres
```{r}
#| label: erc_prescr
plot_h_m_precr_benefit[[1]]$tc_erc_isglt2_glp1

```



#### Personas con diabetes y enfermedad cardiovascular
```{epoxy}
El {df_indicadores_antidiabeticos$label[2]} de las personas con diabetes tuvieron enfermedad cardiovascular. 

```

##### Personas con diabetes y y enfermedad cardiovascular y prescripción de iSGLT2 o de agonistas GLP1 en <span style='color:#a9a9a9;'>mujeres <span style='color:#050404;'>y <span style='color:#e6c87f;'>hombres

```{r}
#| label: ecv_prescr
plot_h_m_precr_benefit[[2]]$tc_ecv_isglt2_glp1

```



#### Personas con diabetes e insuficiencia cardiaca congestiva
```{epoxy}
El {df_indicadores_antidiabeticos$label[3]} de las personas con diabetes tuvieron insuficiencia cardiaca congestiva. 

```


##### Personas con diabetes e insuficiencia cardiaca congestiva y prescripción de iSGLT2 en <span style='color:#a9a9a9;'>mujeres <span style='color:#050404;'>y <span style='color:#e6c87f;'>hombres

```{r}
#| label: icc_prescr
plot_h_m_precr_benefit[[3]]$tc_icc_isglt2

```



```{r}
#| label: comparison

indicadores_prescripcion_beneficio_h_m <- data.frame(ind = c("tc_erc_isglt2_glp1", "tc_ecv_isglt2_glp1", "tc_icc_isglt2"),
                                       descr = c("enfermedad renal crónica",
                                                 "enfermedad cardiovascular",
                                                 "insuficiencia cardiaca"))

df_indicadores_antidiabeticos_h_m <- read_excel(paste0(path,'PRESCRIPCIÓN_CCAA_H_M_2022.xls')) %>% dplyr::select(sexo,indicadores_prescripcion_beneficio_h_m$ind) %>% mutate_if(is.numeric, round, digits = 2)

df_indicadores_antidiabeticos_h_m <- df_indicadores_antidiabeticos_h_m %>% pivot_longer(!sexo,names_to = 'indicador', values_to = 'value')
df_aux_h <- df_indicadores_antidiabeticos_h_m %>% filter(sexo %in% "Hombre") %>% dplyr::select(indicador,value) %>% rename(hombres = value)
df_aux_m <- df_indicadores_antidiabeticos_h_m %>% filter(sexo %in% "Mujer") %>% dplyr::select(indicador,value) %>% rename(mujeres = value)
df_indicadores_antidiabeticos_h_m <- left_join(df_aux_h,df_aux_m, by = "indicador")
rm(df_aux_h)
rm(df_aux_m)

df_indicadores_antidiabeticos_h_m <- left_join(x=df_indicadores_antidiabeticos_h_m, y = indicadores_prescripcion_beneficio_h_m, by = c("indicador" = "ind"))
df_indicadores_antidiabeticos_h_m <- df_indicadores_antidiabeticos_h_m %>% 
  mutate(mayor = case_when(
    hombres > mujeres ~ 'hombres',
    mujeres > hombres ~ 'mujeres',
    mujeres == hombres ~ 'igual'
  ))



hombres <- df_indicadores_antidiabeticos_h_m %>% filter(mayor %in% 'hombres')
if(nrow(hombres)==0){
  hombres <- 'ningún indicador'
}else{
hombres <- paste0(hombres$descr, collapse=" o ")
}
mujeres <- df_indicadores_antidiabeticos_h_m %>% filter(mayor %in% 'mujeres')
if(nrow(mujeres)==0){
  mujeres <- 'ningún indicador'
}else{
mujeres <- paste0(mujeres$descr, collapse=" o ")
}

igual <- df_indicadores_antidiabeticos_h_m %>% filter(mayor %in% 'igual')
if(nrow(igual)==0){
  igual <- 'ningún indicador'
}else{
igual <- paste0(igual$descr, collapse=" o ")
}

rm(df_indicadores_antidiabeticos_h_m)
```


::: {.callout-tip appearance="simple"}

```{epoxy}
Los hombres con diabetes y con {hombres} tuvieron una mayor prescripción de iSGLT2 y/o agonistas GLP1 comparado con las mujeres.
```
:::



### Prácticas no recomendadas o de dudoso valor


```{r}

df_indicadores_antidiabeticos <- read_excel(paste0(path,'PRESCRIPCIÓN_CCAA_2022.xls'))
```

::: {.callout-tip appearance="simple"}

```{epoxy}

El {round(df_indicadores_antidiabeticos$tc_inercia,0)}% de los diabéticos menores de 75 años y con HbA1C>8 no tuvieron ningún cambio en el tratamiento farmacológico en los 90 días tras la medición.

{df_indicadores_antidiabeticos$glp1_idpp4} paciente(s) con diabetes tuvieron prescripciones simultáneas de iDPP4 y arGL1.

A {df_indicadores_antidiabeticos$icc_saxa} persona(s) con diabetes e insuficienca cardiaca congestiva se les prescribió saxagliptina.

A {df_indicadores_antidiabeticos$icc_piog} persona(s) con diabetes e insuficienca cardiaca congestiva se les prescribió pioglitazona.

El {round(df_indicadores_antidiabeticos$tc_anciano_sulfo_exglic,1)}% de ancianos ({df_indicadores_antidiabeticos$anciano_sulfo_exglic}) tenían prescrita alguna sulfonilurea distinta a la glicazida.
```
:::




